Manuel Hernández

Excelente habilidad de comunicación verbal y escrita. Conocimiento sólido en sistemas operativos (Windows, Linux). Experiencia en resolución de problemas de hardware y software. Capacidad para trabajar bajo presión y manejar múltiples tareas a la vez. Además, me considero una persona curiosa, siempre dispuesta a aprender y mejorar mis habilidades.

EXPERIENCIA PROFESIONAL

UDO - Departamento de ayuda social | Asistente | Presencial Oct. 2017 - Nov. 2018.

Control de datos de las personas con ayuda sociales vía Excel

Becumar C.A. - Venta de pintura | Asistente de gerencia | Presencial.

Ene. 2019 - Dic. 2019.

- Creaciones de formatos en Excel y Word
- Encargado de control del almacén
- Crear sistema para realizar las facturas
- Crear logo, flyers, y distintos señaladores para la instalación
- Reportar stock y pedidos a la sede principal
- Creación scripts para automatización de algunas tareas

Remotask | Crowdsourcing | Remoto.

Feb. 2020 - Oct. 2021.

- Segmentación
- Lidar.

Hernández Madera & asociados | Asistente virtual | Remoto

Dic. 2020 – Dic. 2021

- Transcripción
- Agentamiento de citas
- Control de data
- Mejorar calidad de archivos escaneados mediante Photoshop

Grow Click | Data entry | Remoto

Feb. 2022 - Ene. 2024

 Manejo de software, hojas de cálculo y técnicas de recolección de datos

FORMACIÓN

Técnico medio en Informática

2014

UE Fe y Alegría San Luis.

5 semestres Lic. En Informática

2017

Universidad de oriente (UDO)



CONTACTO

+58424-8379738

Cumaná. Edo Sucre

manuel.hb17@gmail.com

SOFTWARE

- Excel (normal y con macros)
- Word
- PowerPoint
- Photoshop
- Illustrator
- VS code

IDIOMAS

Inglés: B2 (Intermedio superior)

Español: Nativo

CURSOS

- Ingles básico (60 horas)
- Ingles A2 (30 horas)
- Ingles intermedio (60 horas)
- Ingles intermedio y avanzado (online)
- Protocolo (30 horas)
- Atención al cliente (30horas)
- Javascript (grasshopper)
- Python (online 30 horas)
- Diseño grafico (online 60 horas)
- Coctelería